

SOBRE MI

Ingeniero Comercial con amplia experiencia en atención al cliente, gestión de equipos y administración de operaciones. Mi objetivo es integrar mi experiencia administrativa con mis nuevas habilidades digitales para impulsar la transformación de negocios en entornos online.

HABILIDADES

COMMUNITY MANAGEMENT

HTML / CSS / JAVASCRIPT

SEO / COPYWRITING / ADSENSE

MICROSOFT OFFICE

ADOBE PHOTOSHOP

VEGAS PRO VIDEO EDITING

IDIOMAS

INGLÉS

EDGAR ALFONSO PADRÓN CENTENO

Administrador | Community Manager | Desarrollador Web | E-Commerce Manager



Santa Isabel, Santiago Centro. R.M.

+56 9 6735 7114

edgarapc87@gmail.com

linkedin.com/in/eapc87

EXPERIENCIA LABORAL

AGENCIA & CONSULTORA DIGITALS

Santiago de Chile, R.M. mar. 2023 - Actualidad.

Community Manager

Gestionar las redes sociales (Instagram, Facebook y Twitter) para la concesionaria de autopistas SACYR, ofreciendo servicios especializados en comunicación digital.

Logro: Aumenté significativamente la presencia de la marca en un año, con un crecimiento del 20% en suscriptores. Actualmente, nuestras plataformas son el principal medio de información preferido por los usuarios para conocer el estado de las rutas.

ARCOPRIME LIMITADA. Pronto Copec

Santiago de Chile, R.M. ago. 2020 - mar. 2024.

Administrador (Pronto Bellavista)

Dirigir las operaciones de la tienda Pronto Bellavista asegurando el máximo nivel de calidad, imagen, seguridad y servicio al cliente.

Logro: Aumenté el nivel de ventas de la tienda en un 50% desde el inicio de actividades, logré establecer un mix de productos que fueran de preferencia de los clientes y logré mantener a la tienda en un alto estándar de calidad con evaluaciones de auditorías con calificaciones muy altas.

Jefe de Tienda / Jefe de Bodega (Pronto Los Trapenses)

Asegurar el máximo nivel de calidad de operatividad de la tienda, con un equipo con tareas definidas, alto nivel de reposición de productos, tienda impecable y apoyo a jefatura a nivel administrativo.

Logro: Me convertí en Administrador de Tienda luego de aprobar el curso ADN Administradores 2da Generación, mantuve un alto índice de ventas manteniendo bajos costos, logré el complemento de costos más bajo de las tiendas de la zona y mantuve un nivel de inventario con Pl Accuracy muy alto.

Operador Multifuncional Tienda (Pronto Las Condes)

Coordinar y ejecutar un alto nivel de servicio al cliente, asegurando la satisfacción de las personas que iban a adquirir un producto. Mantener una tienda visualmente impecable y con excelente reposición de producto siguiendo los planogramas establecidos.

Logro: Ascendí a Jefe de Tienda en Pronto Los Trapenses, luego de demostrar un alto nivel de aprendizaje y excelente manejo del servicio al cliente. Aprendí todas las tareas administrativas que requeria el cargo.

OTRAS EXPERIENCIAS LABORALES

- Encargado de Bodega (Rest. Sabor Maestro X2). 2018-2020.
- Asistente Administrativo (Personal). 2018.
- E-Commerce Manager (Comercial Matahari). 2017-2018.

EDUCACIÓN

UNIVERSIDAD DE CARABOBO

Valencia, Venezuela. oct. 2007 - dic. 2014.

Licenciado en Administración Comercial

Conocido en Chile como Ingeniero Comercial. Facultad de Ciencias Económicas y Sociales. Universidad de Carabobo, Campus Bárbula.